【裁判字號】    92,上訴,16
【裁判日期】    920430
【裁判案由】    違反毒品危害防制條例
【裁判全文】
臺灣高等法院高雄分院刑事判決                      九十二年度上訴字第一六號
    上  訴  人
    即  被  告  甲○○
右上訴人因違反毒品危害防制條例案件，不服臺灣高雄地方法院九十一年度訴字第二
九一六號中華民國九十一年十一月十二日第一審判決（起訴案號：臺灣高雄地方法院
檢察署九十一年度毒偵字第一九七二號、第三二四八號），提起上訴，本院判決如左
：
      主  文
上訴駁回。
      事  實
一、甲○○前因違反肅清煙毒條例案件，經本院於民國（下同）八十二年九月二十三
    日以八十二年度上訴字第二四九七號判決科處有期徒刑三年四月確定，於八十六
    年一月二十五日假釋期滿執行完畢，於毒品危害防制條例公佈施行後，又因施用
    毒品案件，於八十九年間先後經台灣高雄地方法院裁定送觀察、勒戒、強制戒治
    處分及停止戒治，嗣於停止戒治交付保護管束期滿，經臺灣高雄地方法院檢察署
    檢察官於九十一年二月四日，以九十一年度戒毒偵字第一一三號為不起訴處分確
    定。詎甲○○仍不知戒除惡習，於上開不起訴處分確定後五年內，復基於概括犯
    意，自九十一年二月五日起至九十一年四月三十日止，連續在高雄市壽山公園等
    處施用第一級毒品海洛因多次，經警於九十一年四月三十日十三時二十分許，在
    高雄市○鎮區○○路一００號瑞豐國小前查獲，並扣得第一級毒品海洛因一包（
    驗後毛重三點九三公克）及其所有供施用毒品之器具吸管製分裝杓一支。
二、案經高雄市政府警察局移送台灣高雄地方法院檢察署檢察官偵查起訴。
    理  由
一、上訴人即被告甲○○（下稱被告）經本院合法傳喚未到庭，惟右揭連續施用海洛
    因之犯行，業據其於檢察官偵查中供認不諱（見偵查卷第十二頁背面），且被告
    為警查獲時所採集之尿液經送驗結果，呈嗎啡陽性反應，有高雄市政府衛生局九
    十一年五月十日高衛試煙字第Ｆ─０六三號煙毒尿液檢驗成績書在卷可憑（見警
    卷第十五頁），並有淨重三．三八公克（包裝重０．五五公克）之白色粉末一小
    包及施用毒品之器具吸管製分裝杓一支扣案可資佐證，上開扣案之白色粉末經送
    法務部調查局鑑定結果，確係海洛因之事實，亦有該局調科壹字第二二００一三
    四四四號鑑定通知書在卷可憑（見九十一年度毒偵字第一九七二號卷第十頁），
    被告施用海洛因之犯行堪以認定。被告於毒品危害防制條例公佈施行後，復於八
    十九年間因施用毒品案件，先後經台灣高雄地方法院裁定送觀察、勒戒、強制戒
    治處分及裁定停止戒治，於停止戒治交付保護管束期滿後，經臺灣高雄地方法院
    檢察署檢察官於九十一年二月四日，以九十一年度戒毒偵字第一一三號為不起訴
    處分確定之事實，亦有上開不起訴處分書在卷可憑（見同上偵查卷第三十一頁）
    ，是被告係於上開不起訴處分確定後五年內，再犯毒品危害防制條例第十條之罪
    無訛，自應依法予以論罪科刑。
二、查海洛因係犯毒品危害防制條例所管制之第一級毒品，核被告所為，係犯該條例
    第十條第一項之施用第一級毒品罪。被告持有毒品後進而施用，其施用之低度行
    為為施用之高度行為所吸收，不另論罪。被告先後多次施用毒品之行為，時間緊
    接，方法相同，所犯又係構成要件相同之罪名，顯係基於概括犯意為之，應依刑
    法第五十六條連續犯之規定論以一罪，並加重其刑。被告於警訊中雖自承自九十
    年十月間某日起即再有施用第一級毒品之犯行，惟如前所述，被告前之施用毒品
    犯行，觀察、勒戒及戒治處分及停足戒治交付保護管束期滿後，已由檢察官於九
    十一年二月四日以九十一年戒毒偵字第一一三號為不起訴處分確定，是被告前施
    用毒品之概括犯意，應於九十一年二月四日中斷，自九十一年二月五日起，至同
    年四月三十日為警查獲止之本件施用毒品犯行，應認係基於另一概括犯意為之，
    附此敘明。
三、原審因而適用毒品危害防制條例第十條第一項，刑法第十一條前段、第五十六條
    之規定，審酌被告於不起訴處分後五年內再度施用毒品，雖不構成累犯，仍見其
    無戒治決心，犯後坦承犯行，施用毒品之犯行，性質上屬對自我身心健康之自戕
    行為，對社會所造成之危害並非直接、巨大，犯罪動機、目的、手段及所生危害
    等一切情事，量處有期徒刑十月，並敘明扣案之第一級毒品海洛因一包（驗後毛
    重三點九三公克）係毒品，應依毒品危害防制條例第十八條第一項前段之規定沒
    收銷燬之，吸管製分裝杓一支，係被告所有，且為供施用毒品之器具，此經被告
    供認在卷，依刑法第三十八條第一項第二款之規定宣告沒收。經核原判決認事用
    法並無違誤，量刑亦稱允當，被告上訴意旨空言指摘原判決不當，為無理由，應
    予駁回。
四、被告經合法傳喚，無正當理由不到庭，爰不待其到庭陳述，逕行判決。
據上論結，應依刑事訴訟法第三百六十八條、第三百七十一條，判決如主文。
本案經檢察官郭振昌到庭執行職務。
中    華    民    國     九十二     年       四       月      三十      日
                              臺灣高等法院高雄分院刑事第四庭
                                  審判長法官  蕭權閔
                                        法官  陳啟造
                                        法官  李嘉興
右正本證明與原本無異。
如不服本判決應於收受本判決後十日內向本院提出上訴書狀，其未述上訴理由者，
並得於提起上訴後十日內向本院補提理由書狀（均須按他造當事人之人數附繕本)「
切勿逕送上級法院」。
                                      書記官  劉博文
中    華    民    國     九十二     年       五       月        二      日
附錄：本判決論罪科刑法條：
毒品危害防制條例第十條第一項
施用第一級毒品者，處六月以上五年以下有期徒刑。
                                                                        Ｑ


司法院資訊處製作；財團法人民間司法改革基金會備份。
